臺灣臺中地方法院刑事判決　　　　　　　　　　　　　九十一年度易字第八八號
　　公　訴　人　臺灣臺中地方法院檢察署檢察官
　　被　　　告　乙○○
右列被告因詐欺案件，經檢察官聲請簡易判決處刑（九十年度偵字第一二七一三號）
，本院臺中簡易庭認不宜以簡易判決處刑，移由本院刑事庭依通常程序審理，判決如
左：
    主  文
乙○○幫助意圖為自己不法之所有，以詐術使人將本人之物交付，累犯，處有期徒刑
伍月，如易科罰金，以參佰元折算壹日。
    事  實
一、乙○○前因公共危險等案件，分別經本院、臺灣高等法院臺中分院判處有期徒刑
    二年、一年六月確定，二罪接續執行，於民國八十七年十二月二十四日假釋，八
    十九年四月二十六日假釋期滿未經撤銷假釋以已執行論。詎仍不知悔改，明知綽
    號「小馬」不詳姓名年籍之成年男子收購銀行帳號，係為從事不法用途，猶貪圖
    利益，基於幫助之犯意，於九十年六月二十七日，至臺中市○○路○段大眾商業
    銀行臺中分行申請開戶（帳號：000000000000號）及電話語音轉帳
    ，並於同日中午，將上開帳戶之存摺、金融卡及印章等物，以新台幣（下同）五
    千元之代價，賣予「小馬」。上開帳戶後來由「小馬」使用，「小馬」意圖為自
    己不法之所有，在報紙上刊登不實之貸款廣告，俟不特定人來電查詢貸款細節時
    ，再佯稱必須先至銀行辦理開戶、存款及電話語音轉帳後，始得領取貸款，使甲
    ○○陷於錯誤，而於九十年七月十日，至高雄市中華商業銀行大順分行申請開戶
    及電話語音轉帳（指定轉入乙○○前揭帳戶），並存入二十萬零五百元，「小馬
    」則透過電話語音轉帳之方式，將其中二十萬零五元轉入乙○○前揭帳戶，再持
    乙○○之金融卡至提款機領取該筆轉帳款項，藉此方式獲取不法利益。嗣於九十
    年七月十七日下午一時三十分許，乙○○前往大眾商業銀行臺中分行欲結清帳戶
    時，為警當場查獲。
二、案經臺中市警察局第四分局報告臺灣臺中地方法院檢察署檢察官偵查後聲請簡易
    判決處刑。
    理  由
一、右揭事實，業據被告乙○○於警訊、偵查及本院審理時坦承不諱（見偵卷第七至
    九、三一、三二、四四頁，本院卷第十二至十五頁），核與被害人甲○○指訴存
    款受騙情節相符（見偵卷第十頁），並經證人即大眾商業銀行臺中分行襄理劉震
    興證述：九十年七月十日中華商業銀行大順分行胡襄理打電話告知乙○○帳戶有
    異常現象，有高雄客戶向他們反應存款無緣無故被轉入乙○○帳戶，九十年七月
    十七日下午一時三十分許，乙○○到銀行來結清帳戶，伊發現就立刻報警處理等
    語明確（見偵卷第十一、四十、四一頁），復有大眾商業銀行交易查詢清單、印
    鑑卡、客戶開戶資料登錄單、客戶基本資料查詢單、開戶申請書、確認書、綜合
    約定登錄單及中華商業銀行大順分行九十年八月十七日（九○）中銀順作字第九
    ○○六六號函附之甲○○開戶、語音轉帳資料等各一份在卷可稽（見偵卷第十三
    之一至十三之三、十五至二一、二四、四六至五一頁），足見被告自白與事實相
    符。本件事證明確，被告犯行堪以認定。
二、查綽號「小馬」不詳姓名年籍之成年男子，以不實貸款廣告詐騙他人財物，所為
    係犯刑法第三百三十九條第一項之詐欺取財罪。而被告明知「小馬」收購銀行帳
    戶，係為從事不法用途，猶基於幫助犯意，收取代價，將其銀行帳戶交予「小馬
    」使用，核其所為，係犯刑法第三十條第一項前段、第三百三十九條第一項之幫
    助詐欺取財罪。公訴人漏未斟酌被告係幫助犯之性質，而認被告與「小馬」均為
    詐欺取財罪之共同正犯，尚有未洽，應予更正。被告前因公共危險等案件，分別
    經本院、臺灣高等法院臺中分院判處有期徒刑二年、一年六月確定，二罪接續執
    行，於八十七年十二月二十四日假釋，八十九年四月二十六日假釋期滿未經撤銷
    假釋以已執行論，有臺灣高等法院被告全國前案紀錄表附卷可憑（見本院卷第四
    至七頁），其於有期徒刑執行完畢五年內再犯本件有期徒刑以上之罪，為累犯，
    應依法加重其刑。被告以幫助他人犯罪之意思參與犯罪構成要件以外之行為，為
    從犯，爰依刑法第三十條第二項之規定，減輕其刑，並先加後減之。爰審酌被告
    提供銀行帳戶予不詳姓名人士使用，使犯罪難以查緝，無異助長不法，惟其係因
    貪圖小利而為犯罪集團所利用，且犯罪後坦承罪行，態度良好等一切情狀，量處
    如主文所示之刑，並諭知易科罰金之折算標準。
據上論斷，應依刑事訴訟法第二百九十九條第一項前段，刑法第三十條第一項前段、
第三百三十九條第一項、第四十七條、第三十條第二項、第四十一條第一項前段，罰
金罰鍰提高標準條例第一條前段、第二條，判決如主文。
本案經檢察官劉志文到庭執行職務。
中      華      民      國      九十一    年      五    月    二十一    日
                                臺灣臺中地方法院刑事第四庭
                                    審判長法  官  王  國  棟
                                          法  官  張  靜  琪
                                          法  官  羅  智  文
右正本證明與原本無異。
如不服本判決，應於判決送達後十日內向本院提出上訴狀，上訴於臺灣高等法院臺中
分院( 須附繕本 )。
                                          書記官
中      華      民      國      九十一    年      五    月    二十二    日
附錄論罪科刑法條
刑法第三十條
幫助他人犯罪者，為從犯。雖他人不知幫助之情者，亦同。從犯之處罰，得按正犯之
刑減輕之。
刑法第三百三十九條第一項
意圖為自己或第三人不法之所有，以詐術使人將本人或第三人之物交付者，處五年以
下有期徒刑、拘役或科或併科一千元以下罰金。
